最　高　行　政　法　院　裁　定
　　　　　　　　　　　　　　　　　　 96年度裁字第03846號
上　訴　人　甲○○
　　　　　　　　　　　　送達代收人：乙○○
被 上訴 人　桃園縣政府
代　表　人　丙○○
上列當事人間水土保持法事件，上訴人對於中華民國95年12月29
日臺北高等行政法院95年度簡字第722號判決，提起上訴。本院
裁定如下：
    主  文
上訴駁回。
上訴審訴訟費用由上訴人負擔。
    理  由
一、按對於適用簡易程序之裁判提起上訴或抗告，須經最高行政
    法院之許可，且該許可以訴訟事件所涉及之法律見解具有原
    則性者為限，行政訴訟法第235條定有明文。所謂訴訟事件
    涉及之法律見解具有原則性，係指該事件所涉及之法律問題
    意義重大，而有加以闡釋之必要情形而言。
二、原審駁回上訴人於原審之訴係以：上訴人未先擬具水土保持
    計畫，送請主管機關核定，擅於其所有坐落桃園縣龜山鄉○
    路○段○路坑小段342之8地號山坡地開挖整地，剷除原有植
    被，改變地形地貌，造成土石裸露，破壞地表及水源涵養，
    違規面積約0.12公頃，於民國95年4月20日經被上訴人會勘
    認定違規屬實，以其違反水土保持法第12條第1項第4款及第
    23條第2項規定，依據同法第33條第1項第2款規定裁處上訴
    人新臺幣（下同）7萬元罰鍰。上訴人雖主張其已按一般認
    知合法申請、處理系爭土地，無意觸犯法令；獲准整地期間
    ，被上訴人所屬人員誤認上訴人違規，而誤與另案一併處罰
    等語。但查，被上訴人並未准許上訴人開挖整地，乃上訴人
    就系爭山坡地現場為變更地形地貌，顯已逾越被上訴人原核
    准範圍，且被上訴人已於另案就系爭土地之相鄰地所有權人
    違規開闢道路行為予以裁處罰鍰，本件處分並非誤與該案一
    併裁罰等詞，為判斷基礎。
三、上訴意旨略以：被上訴人裁處之罰鍰數額7萬元，已逾越法
    令規定，且為裁罰依據之規定與上訴人申請項目並無相關，
    況上訴人事後已依規定實施水土保持之處理與維護，恢復原
    狀，被上訴人認事用法，有違誤之處。又核准上訴人除草整
    地之單位為被上訴人所屬農業發展局，而裁罰單位為被上訴
    人所屬水務局，核准與裁罰機關皆為被上訴人，其不同單位
    間互推責任，實有失公道云云。經查上訴人所述關於罰鍰數
    額逾越法律規定部分，與水土保持法第33條第1項第2款明文
    規定不合；此外上訴人係就原審取捨證據、認定事實之職權
    行使而為指摘；或係就原處分作成後之行為而與原處分效力
    無關者，指為認事用法違誤，經核並無所涉及之法律見解具
    有原則性之重要情事，其上訴不合首揭規定，不應許可。從
    而，本件上訴難謂合法，應予駁回。
四、依行政訴訟法第249條第1項前段、第104條、民事訴訟法第
    95條、第78條，裁定如主文。
中　　華　　民　　國　　96　　年　　12　　月　　20　　日
                    最高行政法院第二庭
                        審判長法官　鄭　淑　貞
                              法官　黃　合　文
                              法官　吳　明　鴻
                              法官　鄭　小　康
                              法官　帥　嘉　寶
以  上  正  本  證  明  與  原  本  無  異
中　　華　　民　　國　　96　　年　　12　　月　　20　　日
　　　　　　　　　　　　　　　書記官　阮　桂　芬
